【裁判字號】    98,上易,1968
【裁判日期】    980907
【裁判案由】    毒品危害防制條例
【裁判全文】
臺灣高等法院刑事判決                98年度上易字第1968號
上  訴  人
即  被  告  甲○○
上列上訴人即被告因違反毒品危害防制條例案件，不服臺灣臺北
地方法院98年度易字第1312號，中華民國98年7月20日第一審判
決（起訴案號：臺灣臺北地方法院檢察署98年度偵字第9879號）
，提起上訴，本院判決如下：
    主  文
上訴駁回。
    理  由
一、按不服地方法院之第一審判決而上訴者，應向管轄第二審之
    高等法院為之。上訴書狀應敘述具體理由，上訴書狀未敘述
    上訴理由者，應於上訴期間屆滿後20日內補提理由書於原審
    法院，逾期未補提者，原審法院應定期間先命補正；第二審
    法院認為上訴書狀未敘述理由或上訴有第362 條前段之情形
    者，應以判決駁回之，但其情形可以補正而未經原審法院命
    其補正者，審判長應定期間先命補正，刑事訴訟法第361 條
    、第367 條，分別定有明文。所謂上訴書狀應敘述具體理由
    ，必係依據卷內既有訴訟資料或提出新事證，指摘或表明第
    一審判決有何採證認事、用法或量刑等足以影響判決本旨之
    不當或違法，而構成應予撤銷之具體事由，始克當之（例如
    ：依憑證據法則具體指出所採證據何以不具證據能力，或依
    憑卷證資料，明確指出所為證據證明力之判斷如何違背經驗
    、論理法則）；倘僅泛言原判決認定事實錯誤、違背法令、
    量刑失之過重或輕縱，而未依上揭意旨指出具體事由，或形
    式上雖已指出具體事由，然該事由縱使屬實，亦不足以認為
    原判決有何不當或違法者（例如：對不具有調查必要性之證
    據，法院未依聲請調查亦未說明理由，或援用證據不當，但
    除去該證據仍應為同一事實之認定），皆難謂係具體理由，
    俾與第二審上訴制度旨在請求第二審法院撤銷、變更第一審
    不當或違法之判決，以實現個案救濟之立法目的相契合，並
    節制濫行上訴（最高法院97年度臺上字第892 號判決參照）
    。是以上訴人之上訴書狀或補提之上訴理由書，雖有敘述上
    訴理由，惟並未具體敘述第一審判決有上述違法、不當情形
    ，即與未敘述具體理由無異，其所為上訴，即不符合上訴之
    法定要件。
二、經查，本件原判決以上訴人即被告甲○○於偵、審時之供述
    、證人即當日查獲本件之員警乙○○、丙○○於原審審理時
    之證述、臺北市政府警察局中山分局扣押物品目錄表、交通
    部民用航空局航空醫務中心民國98年3月24日航藥鑑字第098
    1435號毒品鑑定書（參98年度毒偵字第862 號卷第15頁、第
    43頁）及扣案之第二級毒品甲基安非他命1包（淨重0.015公
    克，驗餘淨重0.0148公克）等為據，認定被告基於持有第二
    級毒品甲基安非他命之犯意，於98年3月3日，在臺北市○○
    區○○街16號之全家便利商店前，自真實姓名、年籍均不詳
    ，綽號「阿文」之成年男子處，取得甲基安非他命1 包（淨
    重0.015 公克）即予以持有之，確有持有第二級毒品甲基安
    非他命之犯行，另審酌被告所持有上開毒品之數量僅 0.015
    公克，雖非犯罪情節重大，惟犯後仍矢口否認犯行、飾詞狡
    辯、態度不佳，及被告之素行、生活狀況、智識程度等一切
    情狀，量處拘役30日，並諭知易科罰金之折算標準，復說明
    扣案之物，確含第二級毒品甲基安非他命成分，業據原審認
    定無訛，應依毒品危害防制條例第18條第1 項前段之規定沒
    收銷燬之等情，均已詳敘其所憑證據、認定理由及量刑依據
    ，從形式上觀察並無任何採證認事、用法或量刑之不當或違
    法。被告收受判決後提起本件第二審上訴，其上訴理由僅泛
    稱被告當時並不知道「阿文」要其去電話亭拿的東西是毒品
    ，其驗尿結果並無毒品反應，且其為警查獲時身上沒錢，無
    法購買毒品，被告係遭「阿文」設計，其已將「阿文」之電
    話號碼、照片及MSN 帳號交予警方查明等語。惟查，被告所
    犯持有第二級毒品之犯行事證明確，業經原審詳敘其認定之
    理由，被告上訴意旨泛稱不知扣案之物品係毒品等語，要係
    就原審認定之事實反覆爭執，不能認為已經依據卷內既有訴
    訟資料或提出新事證，指摘或表明第一審判決有何採證認事
    、用法或量刑等足以影響判決本旨之不當或違法，要難謂其
    上訴書狀已經敘述具體理由，揆諸上開規定及說明，本件上
    訴顯無具體理由而不合法定程式，應予駁回，並不經言詞辯
    論為之。
三、據上論斷，應依刑事訴訟法第367 條前段、第372 條，判決
    如主文。
中    華    民    國    98    年    9     月    7     日
                  刑事第十九庭  審判長法  官  鄧振球
                                      法  官  彭幸鳴
                                      法  官  潘翠雪
以上正本證明與原本無異。
不得上訴。
                                      書記官  駱國堯
中    華    民    國    98    年    9     月    8     日


司法院資訊處製作；財團法人民間司法改革基金會備份。
